【裁判字號】    99,上訴,1862
【裁判日期】    991215
【裁判案由】    偽造文書
【裁判全文】
臺灣高等法院高雄分院刑事判決        99年度上訴字第1862號
上  訴  人
即  被  告  陳澔皞
上列上訴人因偽造文書案件，不服臺灣高雄地方法院99年度審訴
字第3105號中華民國99年10月13日第一審判決（起訴案號：臺灣
高雄地方法院檢察署99年度偵字第24346 號），提起上訴，本院
判決如下：
     主  文
上訴駁回。
     理  由
一、按不服地方法院之第一審判決而上訴者，應向管轄第二審之
    高等法院為之。上訴書狀應敘述具體理由；上訴書狀未敘述
    上訴理由者，應於上訴期間屆滿後20日內補提理由書於原審
    法院，逾期未補提者，原審法院應定期間先命補正。第二審
    法院認為上訴書狀未敘述理由或上訴有第362 條前段之情形
    者，應以判決駁回之。但其情形可以補正而未經原審法院命
    其補正者，審判長應定期間先命補正，刑事訴訟法第361 條
    、第367 條，分別定有明文。又所謂不服第一審判決之具體
    理由，必係依據卷內既有訴訟資料或提出新事證，指摘或表
    明第一審判決有何採證認事、用法或量刑等足以影響判決本
    旨之不當或違法，而構成應予撤銷之具體事由，始克當之（
    例如：依憑證據法則具體指出所採證據何以不具證據能力，
    或依憑卷證資料，明確指出所為證據證明力之判斷如何違背
    經驗、論理法則）；倘僅泛言原判決認定事實錯誤、違背法
    令、量刑失之過重或輕縱，而未依上揭意旨指出具體事由，
    或形式上雖已指出具體事由，然該事由縱使屬實，亦不足以
    認為原判決有何不當或違法者（例如：對不具有調查必要性
    之證據，法院未依聲請調查亦未說明理由，或援用證據不當
    ，但除去該證據仍應為同一事實之認定），皆難謂係具體理
    由，俾與第二審上訴制度旨在請求第二審法院撤銷、變更第
    一審不當或違法之判決，以實現個案救濟之立法目的相契合
    ，並節制濫行上訴（最高法院97年度台上字第892 號判決意
    旨參照）。
二、本件上訴人即被告陳澔皞（下稱被告）雖於上訴期間屆滿前
    提出上訴（按原審判決書於99年10月22日寄存送達予被告）
    ，惟其上訴理由狀僅略稱：被告並無如判決書內容所說，將
    父親給予6 萬元花用殆盡，而是將其中4 萬元借予朋友，但
    積欠不還；且被告去年又報考四技二專，但因此事再度停擺
    ，希望網開一面從新量刑，給予自新機會云云。
三、經查：原審認被告犯行使偽造公文書罪，係以上開事實，業
    經被告於偵查及原審審理中坦白承認，並有臺灣高雄地方法
    院檢察署98年度執字第4119號自行收納款項統一收據、偽造
    之98年度執字第17533 號自行收納款項統一收據及電話紀錄
    單在卷可參，足認被告自白與事實相符，而堪採信。從而，
    本件事證明確，被告犯行已堪認定，應依法論科。
四、雖被告以上開理由，提起上訴指摘原判決不當；然查，本件
    被告犯行使偽造公文書罪，係屬1 年以上之罪，因而原審審
    酌「被告為取信其父未繳付罰金之事實，竟偽造前揭收據並
    進而行使之，言中（應係嚴重）破壞司法信譽，行為實不足
    取，惟念其犯後坦承犯行，態度尚佳等一切情狀」，量處被
    告有期徒刑1 年2 月，並無逾越法定刑，且量刑已偏低。是
    被告上訴指稱希望再從輕量刑云云，已非法所許。
五、本院審酌上情，認原審已依全辯論意旨及調查證據之結果，
    論處被告罪刑，並說明其認定事實之理由及所憑之證據，客
    觀上認事用法尚無不合，並在刑期之法定範圍內，科處被告
    有期徒刑1 年2 月，亦稱妥適。茲被告上訴意旨，非依據卷
    內訴訟資料或提出新事實新證據，具體指摘原判決認定事實
    、適用法律有何違法或不當；甚至未具體指摘原判決就證據
    之取捨有何違背論理法則或經驗法則之情事，則其上訴顯屬
    未敘述具體理由。核之上揭說明，應認本件上訴違背法律上
    之程式。爰依刑事訴訟法第367 條前段、第372 條，不經言
    詞辯論，逕為判決如主文。
中    華    民    國    99    年    12    月    15    日
                  刑事第四庭    審判長法  官  蕭權閔
                                      法  官  陳吉雄
                                      法  官  吳進寶
以上正本證明與原本無異。
如不服本判決應於收受本判決後10日內向本院提出上訴書狀，其
未敘述上訴理由者，並得於提起上訴後10日內向本院補提理由書
狀（均須按他造當事人之人數附繕本）「切勿逕送上級法院」。
中    華    民    國    99    年    12    月    15    日
                                      書記官  唐奇燕

司法院資訊處製作；財團法人民間司法改革基金會備份。
